# 请教陈版主：新金融工具准则下企业购买理财产品的会计核算

提问人：xiaolulu66 时间：2020-04-16 08:05:25
陈老师好！
请教一个关于购买银行理财产品的问题：上市公司利用自有闲置资金，于 3 月中旬购买了两款短期保本浮动收益理财产品，一款是银行结构性存款， 35 天，到期前不得赎回，另一款是双向触限（美式）欧元/美元保本投资产品， 32 天，到期前不得赎回。
结合网上的一些观点及陈老师之前的一些答疑，判断对这两笔理财产品的核算是：
通常不能通过SPPI测试，不作为以摊余成本计量，故对此两款理财产品均作为以公允价值计量且其变动计入当期损益的金融资产，初始确认金额为初始投资成本，资产负债表日的公允价值以该金融资产的初始投资成本+根据协议设定的利率（虽未承诺固定收益，但有参考利率，且判断实际利率与参考利率基本一致）计算的应计收益（利息）之和确定，应计收益（利息）计入公允价值变动损益，即 3 月份的应计收益（利息）列报于公允价值变动损益， 4 月到期时， 4 月当月的收益（利息）列报于投资收益，根据新金融工具准则，前期的公允价值变动损益不结转至投资收益。
请问这样处理正确吗？谢谢！

回答人：chenyiwei
可以这样理解。
另外，对于结构性存款，根据《〈企业会计准则第 22 号——金融工具确认和计量（ 2017 年修订）〉应用指南》(单行本P34)规定：“如果合同现金流量特征仅对金融资产的合同现金流量构成极其微小的影响，则不会影响金融资产的分类。要作出此判断，企业必须考虑合同现金流量特征在每一会计期间的潜在影响以及在金融工具整个存续期内的累积影响。此外如果合同现金流量特征（无论某一会计期间还是整个存续期）对合同现金流量的影响超过了极其微小的程度，企业应当进一步判断该现金流量特征是否是不现实的。如果现金流量特征仅在极端罕见、显著异常且几乎不可能的事件发生时才影响该工具的合同现金流量，那么该现金流量特征是不现实的。如果该现金流量特征不现实，则不影响金融资产的分类”。
本案例的结构性存款合同中，如果名义上有挂钩变量，但该挂钩变量的波动范围设置得很宽，在该结构性存款的观察期间内该挂钩变量波动到设定范围以外的可能性极低，因而收益事实上是固定的，通常可以认定其满足上述准则应用指南规定的“合同现金流量特征仅对金融资产的合同现金流量构成极其微小的影响”的条件。此类结构性存款的核算方式同一般定期存款。